臺灣高等法院刑事判決　　　　　　　　96年度上易字第2388號
上　訴　人
即　被　告　乙○○
上列上訴人因竊盜案件，不服臺灣板橋地方法院 96 年度易字第
1915號，中華民國96年8月8日第一審判決（起訴案號：臺灣板橋
地方法院檢察署96年度速偵字第1291號），提起上訴，本院判決
如下：
    主  文
上訴駁回。
    事  實
一、乙○○前因竊盜案件，經原審以92年度易字第330 號判決判
    處有期徒刑7 月，緩刑4 年，其後上開緩刑宣告經撤銷，而
    與乙○○另經原審以92年度易字第1363號判決所判處之有期
    徒刑5月之宣告刑經原審以93年度聲字第1538 號裁定定其應
    執行刑為有期徒刑10月，於民國（下同）93 年11月9日因徒
    刑執行完畢出監；嗣又因竊盜案件，經原審再以95年度簡字
    第3431號判決判處有期徒刑5月確定，甫於96年4月26日執行
    完畢（以上均構成累犯）。
二、詎乙○○復不知悔改，基於意圖為自己不法所有之犯意，於
    96年6 月20日22時50分許之夜間，攜帶其所有客觀上可供兇
    器使用之鐵製夾子1 只，用以開啟被害人甲○○位於臺北縣
    板橋市○○路289巷5號6 樓之住處大門後，即侵入上開房屋
    內並著手竊取甲○○所有之筆記型電腦1台（內有皮夾1只，
    皮夾內放置有郵局提款卡及身份證、駕照）及行動電話1 支
    得手，得手後正欲離去時，為甫行返家之甲○○發覺而當場
    逮獲，並報警處理，而查悉上情，並扣得上開鐵製夾子1 只
    。
三、案經臺北縣政府警察局海山分局報請臺灣板橋地方法院檢察
    署檢察官偵查起訴。
    理  由
一、上揭事實，業據被告乙○○於警詢及檢察官偵查、原審審理
    中坦承不諱，核與被害人甲○○於警詢時之指述情節相符（
    偵查卷第10至11頁），並有臺北縣政府警察局海山分局扣押
    物品目錄表、贓物認領保管單及扣押物品清單1件、照片9張
    （含被告行竊現場、行竊工具、行竊所得物品）在卷足佐（
    偵查卷第21至25頁）。從而，本件事證明確，被告竊盜犯行
    堪以認定。
二、按刑法第321 條第1 項第3 款之攜帶兇器竊盜罪，係以行為
    人攜帶兇器竊盜為其加重條件，此所謂兇器，其種類並無限
    制，凡客觀上足對人之生命、身體、安全構成威脅，具有危
    險性之兇器均屬之，且祇須行竊時攜帶此種具有危險性之兇
    器為已足，並不以攜帶之初有行兇之意圖為必要（最高法院
    79年度台上字第5253號判例意旨可資參照）。查本案被告攜
    帶鐵製夾子1 支行竊，而上開物品經核對卷附前述照片認屬
    鐵製品，兩端尖銳，並經被告持之開啟上開被害人住處大門
    ，且其硬度可以固定釘子（此經被告自承屬實，原審卷第23
    頁），如用以施暴、脅迫、抵抗，依一般社會觀念，已足使
    人之生命、身體、安全受有危害，即被告亦於原審訊問時坦
    承如持上開器具攻擊他人，的確會令人受傷無訛（原審卷第
    20頁），故無論被告有無持以傷人之意，上開器具仍堪認為
    兇器無疑。又被告侵入被害人甲○○上開處所行竊當時既為
    22時50分許，自屬夜間無疑。故核被告所為，係犯刑法第32
    1條第1項第1款、第3款之攜帶兇器夜間侵入住宅竊盜罪（按
    刑法第321條第1項所列各款為竊盜之加重條件，如犯竊盜罪
    兼具數款加重情形時，因竊盜行為只有一個，仍祇成立一罪
    ）。至於起訴書雖僅敘及被告係犯刑法第321 條第1項第1款
    之罪，惟其起訴事實已載明被告係持鐵製夾子1 只藉為行竊
    之工具，且經本件蒞庭原審檢察官據起訴書之內容，本於偵
    查一體而當庭補充被告係持攜帶兇器行竊之陳述，復追加本
    件該部分之起訴法條，應認本件被告所涉上開犯行，全部均
    經公訴人提起公訴無疑，是本院自均得予以審判。又查，被
    告前因竊盜案件，經原審以92 年度易字第330號判決判處有
    期徒刑7月，緩刑4年，其後上開緩刑宣告經撤銷，而與乙○
    ○另經原審以92年度易字第1363 號判決所判處之有期徒刑5
    月之宣告刑經原審以93年度聲字第1538號裁定定其應執行刑
    為有期徒刑10月，於93 年11月9日因徒刑執行完畢出監，嗣
    又因竊盜案件，經原審再以95年度簡字第3431號判決判處有
    期徒刑5月確定，甫於96年4月26日執行完畢，以上有本院被
    告前案紀錄表在卷可按，其於前案執行完畢後5 年內，再故
    意犯本件有期徒刑以上之罪，為累犯，應依刑法第47 條第1
    項之規定加重其刑。
三、原審判決為如前述之論斷，審酌被告有如上揭事實欄所示之
    多次竊盜前科，此有前揭被告前案紀錄表在卷足憑，本件復
    為類似之竊盜犯行，足徵其惡性非輕，所為對於社會大眾之
    居家安全危害程度，以及本件行竊所得之財物不多，且已經
    被害人領回，有前述贓物認領保管單及扣押物品清單可佐，
    事後並已坦承竊盜犯行之態度等及其他一切情狀，爰量處有
    期徒刑九月；又認扣案之鐵製夾子1 支，既係被告所有，且
    於行竊時所攜帶甚至使用之器具，此據被告供述在卷，爰併
    為沒收之諭知。核其認事用法，俱無違誤，被告上訴意指空
    言不符云云，為無理由，其上訴，應予駁回。
四、被告經合法傳喚，無正當理由不到庭，依法不待其到場陳述
    ，逕行判決，併此敘明。
據上論斷，應依刑事訴訟法第371條、第368條，判決如主文。
本案經檢察官許美女到庭執行職務。
中　　華　　民　　國　　96　　年　　12　　月　　25　　日
                　刑事第五庭　審判長法　官　吳　敦
                                　　法　官　張傳栗
                                　　法　官　陳祐治
以上正本證明與原本無異。
不得上訴。
                                　　書記官　蔡慧娟
中　　華　　民　　國　　96　　年　　12　　月　　25　　日
附錄：本案論罪科刑法條全文
刑法第321條：
犯竊盜罪而有左列情形之一者，處6月以上、5年以下有期徒刑：
一、於夜間侵入住宅或有人居住之建築物、船艦或隱匿其內而犯
    之者。
二、毀越門扇、牆垣或其他安全設備而犯之者。
三、攜帶兇器而犯之者。
四、結夥三人以上而犯之者。
五、乘火災、水災或其他災害之際而犯之者。
六、在車站或埠頭而犯之者。
前項之未遂犯罰之。
